臺灣高等法院臺中分院刑事判決　　　 100年度上訴字第2480號
上　訴　人
即　被　告　楊棟墻
上列上訴人因違反電業法等案件，不服臺灣臺中地方法院100 年
度訴字第1823號中華民國100 年11月2 日第一審判決（起訴案號
：臺灣臺中地方法院檢察署100 年度偵字第4722號），提起上訴
，本院判決如下：
    主    文
上訴駁回。
    理    由
一、按依刑事訴訟法第350 條、第361 條、第362 條、第367 條
    規定，不服地方法院之第一審判決而上訴者，須提出上訴書
    狀，並應敘述具體理由，為上訴必備之程式；其所提出之書
    狀未敘述上訴理由，或僅曾以言詞陳述上訴理由者，均應於
    上訴期間屆滿後20日內補提理由書於第一審法院。第一審法
    院經形式審查，認逾期未補提上訴理由者，應定期間先命補
    正；逾期未補正者，為上訴不合法律上之程式，應以裁定駁
    回。倘已提出上訴理由，但所提非屬具體理由者，則由第二
    審法院以上訴不合法律上之程式，判決駁回。而所謂具體理
    由，必係依據卷內既有訴訟資料或提出新事證，指摘或表明
    第一審判決有何採證認事、用法或量刑等足以影響判決本旨
    之不當或違法，而構成應予撤銷之具體事由，始克當之（例
    如：依憑證據法則具體指出所採證據何以不具證據能力，或
    依憑卷證資料，明確指出所為證據證明力之判斷如何違背經
    驗、論理法則）；倘僅泛言原判決認定事實錯誤、違背法令
    、量刑失之過重或輕縱，而未依上揭意旨指出具體事由，或
    形式上雖已指出具體事由，然該事由縱使屬實，亦不足以認
    為原判決有何不當或違法者（例如：對不具有調查必要性之
    證據，法院未依聲請調查亦未說明理由，或援用證據不當，
    但除去該證據仍應為同一事實之認定），皆難謂係具體理由
    ，俾與第二審上訴制度旨在請求第二審法院撤銷、變更第一
    審不當或違法之判決，以實現個案救濟之立法目的相契合，
    並節制濫行上訴（最高法院97年度台上字第892 號刑事判決
    意旨參照）。
二、上訴人即被告楊棟墻（下稱被告）不服原審判決提起上訴，
    其上訴理由略謂：(一)被告並未自行或委由他人破壞封印鉛，
    將系爭電度表之電壓鉤反裝使其鬆脫：按座落臺中市○區○
    ○街8 之3 之3 號建物，係被告於86年8 月間經由法院拍賣
    程序購得，嗣經向台電公司申請復電使用，系爭電表於被告
    拍得上開建物前即已存在，被告並未變更其狀況，故縱有封
    印鉛遭破壞，將該電度表之電壓鉤反裝使其鬆脫之情形，亦
    屬被告買得上開建物前即已存在，且為被告所不知，而非被
    告自行或委由第三人所為，原審判決於欠缺證據之情形下，
    率行推測係屬被告委請姓名、年齡不詳之成年人所為，尚屬
    有誤。(二)系爭電度表用電費用是以英豪大樓綜合管理有限公
    司（嗣更名為英豪保全股份有限公司）臺灣中小企業銀行中
    興分行（帳號000-00-000000 ）帳戶轉帳扣繳之方式繳付，
    收據亦逕寄該公司並由該公司會計統一處理，縱有補登存摺
    交易明細之情形，亦由會計為之，被告並不清楚每期電費繳
    納情形，原判決理由稱被告經由補登存摺交易明細即可清楚
    每期電費數額，及每期電費通知單及收據仍會寄給用戶，均
    與事實不盡符合，蓋該電度表用戶為英豪保全公司，銀行存
    摺亦屬該保全公司所有，其補登存摺交易明細者，復為公司
    會計非被告，如何據以推知被告必清楚每期電費繳納情形。
    (三)如經審認結果，仍應為被告有罪之判決，亦請求鈞院審酌
    被告業於99年5 月18日與告訴人台電公司達成和解，並於99
    年8 月30日補繳電費新台幣188,227 元結案，准予宣告緩刑
    云云。
三、經查：
  (一)被告因不服地方法院之第一審判決，而向原審法院具狀提出
    上訴狀、上訴理由狀，敘明上訴理由，依刑事訴訟法第361
    條第2 項條文、立法修正理由及上開最高法院判決意旨，被
    告倘已提出上訴理由，但所提非屬具體理由者，由第二審法
    院以上訴不合法律上之程式，以判決駁回之。至於上訴理由
    是否具體，係屬第二審法院審查範圍，則不在命補正之列（
    參見法院辦理刑事訴訟案件應行注意事項第162 點），合先
    敘明。
  (二)原審判決就認定被告犯罪所憑之證據，已經詳細調查審酌，
    並於理由欄詳述認定系爭電度表之封印鉛遭破壞，將該電度
    表之電壓鉤反裝使其鬆脫之情形，確係被告自行或委由第三
    人所為之證據及理由，經核並無違背證據法則及論理法則。
    就量刑方面，亦已審酌被告犯罪之動機、犯罪時間長達10餘
    年之久，及其犯罪後已繳付台電公司追償之電費188,227 元
    等一切情狀，而量處其刑，經核亦屬妥適，並無過重或過輕
    之情形。被告提起上訴，固具備形式上之理由，但並未提出
    新事證以供調查，僅就原審依職權所為之證據取捨，再加爭
    執，難認原審判決有何足以影響判決本旨之不當或違法，而
    構成應予撤銷之具體事由。被告徒憑己意漫指原審判決不當
    ，尚不足以動搖原審判決認定犯罪事實及量刑之基礎，難認
    係具體理由，其上訴顯然違背法律上之程式，應予駁回，並
    不經言詞辯論為之。
據上論斷，應依刑事訴訟法第367 條前段、第372 條，判決如主
文。
中    華    民    國   100    年    12    月    15    日
            刑事第十一庭   審判長法  官   郭  同  奇
                                 法  官   許  冰  芬
                                 法  官   陳  慧  珊
以上正本證明與原本無異。
如不服本判決應於收受送達後十日內向本院提出上訴書狀，其未
敘述上訴之理由者，並得於提起上訴後十日內向本院補提理由書（
均須按他造當事人之人數附繕本）「切勿逕送上級法院」。
                                 書記官   洪  麗  華
中    華    民    國   100    年    12    月    16    日